【裁判字號】    89,易,1591
【裁判日期】    891130
【裁判案由】    違反毒品危害防制條例
【裁判全文】
台灣屏東地方法院刑事判決                       八十九年度易字第一五九一號
    公  訴  人  臺灣屏東地方法院檢察署檢察官
    被      告  甲○○
右列被告因違反毒品危害防制條例案件，茲經檢察官提起公訴（八十九年度毒偵字第
二一九八號、一五七０號），本院判決如左：
    主  文
甲○○連續施用第一級毒品，累犯，處有期徒刑壹年；又連續施用第二級毒品，累犯
，處有期徒刑捌月；應執行有期徒刑壹年陸月。
扣案夾鍊袋參個及吸管壹支均沒收銷燬之；扣案塑膠盒及茶葉盒各一個均沒收。
    事  實
一、甲○○前於民國（下同）八十八年四月二十三日，因竊盜案件，經本院判處有期
    徒刑四月確定，並於八十九年二月十四日執行完畢；又於八十七年間因施用毒品
    案件，經檢察官聲請本院裁定送觀察、勒戒及強制戒治後，於八十九年二月二十
    九日由台灣屏東地方法院檢察署檢察官以該署八十九年度戒毒偵字第五四號不起
    訴處分確定。嗣甲○○又基於概括犯意，自八十九年四月間起至同年十月十六日
    止，連續在其位於屏東縣長治鄉○○村○○路一三二號住處施用第一級毒品海洛
    因及第二級毒品安非他命多次，嗣為警分別於同年四月二十五日驗尿後及於同年
    十月十六日十六時四十分在其上開住處查獲，並扣得沾有海洛因粉末之夾鍊袋三
    個、沾有安非他命之吸管一支、塑膠盒及茶葉盒各一個，復經檢察官以該署八十
    九聲戒字第五九七號向本院聲請對被告為強制戒治，經本院以八十九年度毒聲字
    第二三九二號裁定准許。案經屏東縣警察局屏東分局移送台灣屏東地方法院檢察
    署檢察官偵查起訴。
    理  由
一、訊經被告甲○○固供承有於前述時地施用第一級毒品海洛因等情不諱，惟偽辯稱
    其並未施用第二級毒品安非他命，所以於警、偵訊中坦承施用安非他命，係因當
    時已經施用毒品，神智不清之故等語。然查，被告確有於前述時地施用海洛因及
    安非他命之事實，已經其先後於八十九年十月十七日警訊、同日本院訊問中、同
    年十月二十一日偵訊中坦承無誤，各有其警偵訊筆錄與本院八十九年度毒聲字第
    二三九二號裁定在卷可稽，其警訊筆錄係在被告為警查獲當日所制作，而偵訊筆
    錄則係在強制戒治所中所制作，顯不可能同時出現被告均有因施用毒品致神智不
    清之情形，是其辯解即無可採，此外並有扣案沾有海洛因粉末之夾鍊袋三個、沾
    有海洛因及安非他命之吸管一支、塑膠盒及茶葉盒各一個可憑、暨載明被告之尿
    液呈嗎啡與安非他命陽性反應，由台灣檢驗科技股份有限公司於八十九年十月二
    十五日出具之ＫＨ２０００Ａ0000000號尿液檢驗報告及由屏東縣衛生局
    於八十九年五月十五日出具之屏縣衛檢六字第８９０１６９號通知書附卷可稽；
    又被告前因施用毒品案件，經依本院裁定送觀察、勒戒及強制戒治後，由檢查官
    於八十九年二月二十九日為不起訴處分確定，有其前科表可憑，其於五年後再犯
    本件毒品毒品危害防制條例第十條之施用毒品罪，已經檢察官向本院聲請對令被
    告入戒治處所施以強制戒治，有該署八十九聲戒字第五九七號聲請書及本院以八
    十九年度毒聲字第二三九二號裁定在卷足稽，被告罪證明確，其犯行洵堪認定。
二、核被告甲○○所為，係犯毒品危害防制條例第十條第一項之施用第一級毒品罪與
    同條第二項之施用第二級毒品罪。其施用該二種毒品之行為時間密接、犯罪構成
    要件相同，顯均係基於概括犯意為之，各應依連續犯規定以一罪論，並加重其刑
    ；再被告前於八十八年四月二十三日，因竊盜案件，經本院判處有期徒刑四月確
    定，並於八十九年二月十四日執行完畢，有其前科表可稽，於五年內再犯本件二
    罪，均為累犯，各應加重其刑，並遞加重之。審酌被告之犯罪動機、目的、手段
    ，致生危害於社會風氣、其有多次施用安非他命之犯行，有本院被告全國前案查
    註紀錄表可稽，猶不知悔改、犯後態度等一切情狀，各量處如主文所示之刑，並
    定其應執行之刑。扣案之夾鍊袋三個均曾用以裝盛海洛因，故沾有第一級毒品海
    洛因之粉末，吸管一支則因曾挑盛海洛因與安非他命，故沾有海洛因與安非他命
    之粉末，業據被告供陳在卷，均應依毒品危害防制條例第十八條第一項之規定，
    沒收銷燬之；而扣案塑膠盒與茶葉盒均係被告所有，並用以裝盛前開毒品，供被
    告用以犯本件施用毒品犯行之物，亦據被告陳明，爰均依刑法第三十八條第一項
    第二款之規定宣告沒收。
據上論斷，應依刑事訴訟法第二百九十九條第一項前段，毒品危害防制條例第十條第
一項、第二項、第十八條第一項、刑法第十一條、第五十六條、第四十七條、第三十
八條第一項第二款、第五十一條第五款，判決如主文。
本案經檢察官許英輝到庭執行職務。
中      華      民      國      八十九      年    十一    月    三十    日
                                      臺灣屏東地方法院刑事第二庭
                                          法  官    莊鎮遠
右判決正本證明與原本無異。
對於本判決如有不服應於收受送達後十日內向本院提出上訴書狀上訴於台灣高等法院
高雄分院並按他造當事人之人數附具繕本。
                                          書記官    吳光璵
中      華      民      國      八十九      年    十一    月    三十    日
毒品危害防制條例第十條：
    施用第一級毒品者，處六月以上五年以下有期徒刑。
    施用第二級毒品者，處三年以下有期徒刑。


司法院資訊處製作；財團法人民間司法改革基金會備份。
